臺灣嘉義地方法院刑事判決　　　　　　100年度簡上字第167號
上　訴　人
即　被　告　黎奇榮
上列上訴人因詐欺案件，不服本院嘉義簡易庭100年度嘉簡字第
1278號中華民國100年8月25日第一審判決（聲請簡易判決處刑書
案號：臺灣嘉義地方法院檢察署100年度偵字第3403號），提起
上訴，本院管轄之第二審合議庭判決如下：
    主  文
上訴駁回。
    犯 罪 事 實
一、黎奇榮可得而知金融機構帳戶之存摺、提款卡與約定密碼，
    乃金融機構受理非臨櫃交易時辨識交易相對人之重要憑證，
    再以今日金融交易方式之迅捷、隱密，一經有心人士用於不
    法行為，將大為提高查緝難度，類此訊息屢經報章媒體披露
    ，殊難諉以無知，詎不顧他人可能受害之風險，基於幫助他
    人犯罪之不確定犯意，於民國100年3月18日17時許，在嘉義
    市○區○○路與中興路口之麥當勞速食店，將其所申設之玉
    山商業銀行東嘉義分行（以下簡稱玉山銀行）帳號00000000
    00000之提款卡、密碼交付予姓名年籍均不詳，自稱「董先
    生」之成年男子。嗣該自稱「董先生」之成年男子與其共組
    詐騙集團成員共同基於詐欺取財之犯意聯絡，利用黎奇榮所
    提供之上開玉山銀行帳戶，於附表所示時間、地點，以附表
    所示之方式，詐騙附表所示被害人匯款至黎奇榮之玉山銀行
    帳戶內，旋提領詐取財物得逞。
二、案經孟敬倫、蔡玗雅、曾培源、張永忠、林芸汶、劉佩怡訴
    由嘉義市警察局第一分局報告臺灣嘉義地方法院檢察署檢察
    官偵查後聲請以簡易判決處刑。
    理      由
一、訊據被告固坦承有於上揭時、地將其所有之上開玉山商業銀
    行東嘉義分行帳戶之提款卡及密碼等物，一併交予真實姓名
    、年籍均不詳自稱「董先生」之成年男子之事實。惟矢口否
    認有何幫助詐欺犯行，辯稱：伊是為維持家計，急尋職業，
    適見求才令上載刊登司機徵才啟事，乃按上載聯絡電話，與
    自稱「董先生」者聯絡，並依指示攜帶金融帳戶提款卡、密
    碼到指定地點晤面。「董先生」留取伊所有提款卡、密碼等
    ，表示伊載小姐去應徵，會先把錢存在伊的戶頭，然後再用
    伊的提款卡去領錢，伊唯恐無法獲得錄取聘僱，不便反對云
    云。經查：
  (一)玉山商業銀行東嘉義分行、帳號：000-0000000000000之帳
    戶為被告申辦開戶之事實，業據被告坦承不諱，並有玉山商
    業銀行東嘉義分行開戶基本資料及存摺存款交易明細查詢資
    料各1份等件在卷可考（見警卷第50-61頁）。又被害人均遭
    詐騙集團詐騙，而分別於100年3月30日匯款前揭金額至被告
    所有之上開帳戶等情，業經證人即被害人孟敬倫、張秀梅、
    彭耀平、莊佩涵、朱冠勳、青光濠、蔡玗雅、鄭順仁、曾培
    源、黃子城、張永忠、林芸汶、劉佩怡分別於警詢時指述遭
    詐騙及匯款經過等情節明確（見警卷第15-48頁、第61-1至
    115 頁）；復有刑事報案三聯單、存摺交易明細資料等件附
    卷可稽，是上開事實均堪認定。準此，被告所有之上開帳戶
    ，自100年3月28日後即遭不詳之詐騙集團使用於詐欺取財犯
    行無疑。
  (二)被告雖以上開情詞置辯。惟查，被告供承：伊之前應徵工作
    時，並無需交付帳戶之提款卡、密碼，伊應徵本件工作時，
    因急需工作，並不知道也未查證「董先生」所屬業者公司名
    稱、所在地、行業別及「董先生」職稱、姓名，所應徵的工
    作是馬伕等語，足認被告於交付帳戶提款卡、密碼之際，即
    明知所應徵之工作非正當、自稱「董先生」之成年男子索取
    被告之帳戶提款卡、密碼等，係供作不法用途，是被告實難
    脫提供該帳戶予他人非法使用之事實。又被告為具有工作經
    驗之成年人，尚未釐清所應徵工作之行業別、工作內容、上
    班地點，亦未曾到過該公司之情形下，即冒然將與個人金融
    理財關係密切之帳戶提款卡及密碼任意交由素未謀面、甚而
    不知姓名之第三人，顯與常情相違，所辯即無可採。
  (三)況且，自詐騙集團之角度觀之，其等既知利用他人之帳戶掩
    飾犯罪所得，應非愚昧之人，當知社會上一般正常之人如帳
    戶提款卡遭他人不當取得，為防止他人盜領其存款或做為不
    法使用而徒增訟累，必於發現後立即報警或向金融機構辦理
    掛失止付，在此情形下，如仍以該帳戶作為犯罪工具，則在
    其等向他人詐騙，並誘使被害人將款項匯入該帳戶後，極有
    可能因帳戶所有人掛失止付而無法提領，則其等大費周章從
    事於犯罪之行為，甘冒犯罪後遭追訴、處罰之風險，卻只能
    平白無故替原帳戶所有人匯入金錢，而無法得償犯罪之目的
    ，是以犯罪集團若非確定該帳戶所有人不會報警或掛失止付
    ，以確定其等能自由使用該帳戶提款、轉帳，當不至於以該
    帳戶從事犯罪，而此等確信，在該帳戶係「騙取」所得之情
    形，實無發生之可能。是均益證被告上開所辯，多所矛盾且
    不合情理，顯係事後杜撰卸責之詞，委無足採，本案帳戶資
    料應係在被告管領之下，由被告有意提供他人使用無訛。
  (四)再按金融存款帳戶攸關存戶個人財產權益之保障，非與本人
    有密切關係，一般人皆不致輕易提供他人使用，且一般人向
    金融機構開設帳戶，並無任何法令之限制，只須提出身分證
    、印章即可辦理開戶申請，此亦為眾所週知之事實，參以近
    年來利用人頭帳戶以行詐騙或恐嚇取財之事時有所聞，報章
    雜誌及新聞均多所宣導，是避免此等專屬性甚高之金融機構
    帳戶被不法行為人利用為詐財之工具，應係一般生活認知所
    易於體察之常識，則茍見他人不自己申請開立帳戶，反係蒐
    集不特定人之帳戶使用，衡情應當可預見收集之帳戶乃可能
    被利用為與財產有關之犯罪工具。而本院審理中質之被告：
    「（問：你為何將提款卡、密碼交給別人？）答：因為我當
    時要找工作，對方要求工作內容需要交付這些資料，我應徵
    的是馬伕，如果載小姐去應徵，先把錢存在我的帳戶裡面，
    然後再用我的提款卡去領」、「（問：既然帳戶、提款卡要
    自己用，為何交給別人？）答：因為他們在作不法行為。」
    倘如被告所述，果真有公司要求員工提供帳戶供他人存放款
    項之用，何不直接提供公司指定帳戶以供存放，而要求員工
    必須迂迴匯入自己帳戶才由公司之人提領出來之理？況公司
    又如何確保該員工會收得之款項如數交付公司？是被告上開
    所辯因應徵工作，遭「董先生」騙取上開帳戶提款卡及密碼
    等情，實有諸多不合理之處，自不足採信。足見被告將本案
    提款卡、密碼等物交付予他人恐遭他人盜用乙節有所認識，
    猶執意交出前揭提款卡、密碼，顯係有意提供該帳戶供人使
    用，且就他人將持其上開帳戶施行詐騙而使被害人匯款至其
    帳戶之結果應有所認識，亦對此事實之發生並不違反其本意
    ，被告自有幫助詐欺取財之未必故意至明。
  (五)綜上所述，被告所辯，係屬事後卸責之詞，委無可採，本件
    事證明確，被告幫助詐欺取財之犯行堪以認定，應予依法論
    科。
二、按刑法上之幫助犯，係對於犯罪與正犯有共同之認識，而以
    幫助之意思，對於正犯資以助力，而未參與實施犯罪之行為
    者而言，最高法院著有75年度臺上字第1509號、84年度臺上
    字第5998號及88年度臺上字第1270號判決意旨可供參照。是
    以，如未參與實施犯罪構成要件之行為，且係出於幫助之意
    思提供助力，即屬幫助犯，而非共同正犯。本案被告提供銀
    行提款卡及密碼予不詳之詐騙集團使用，使詐騙集團成員得
    基於詐欺取財之犯意而向附表所示之被害人等詐取財物，遂
    行其詐欺取財之犯行，是被告所為，係對於詐騙集團成員遂
    行詐欺取財犯行，資以助力，揆諸上開判決意旨，自應成立
    幫助詐欺取財罪。核被告所為，係犯刑法第30條第1項、第
    339條第1項之幫助詐欺取財罪，爰依刑法第30條第2項規定
    ，按正犯之刑減輕之。再被告係基於一提供帳戶供詐欺集團
    使用之犯意，於上揭時地交付系爭帳戶提存工具，應認僅構
    成一次幫助行為；而其以一個幫助行為幫助詐欺集團詐得如
    附表所示被害人之財物，係一行為而觸犯數個幫助詐欺取財
    罪名，為想像競合犯，應依刑法第55條之規定，而論以一幫
    助詐欺取財罪論處。
三、原審以被告罪證明確，因而適用刑事訴訟法第449條第1項前
    段、第454條第2項，刑法第30條第1項前段、第2項、第339
    條第1項、第55條、第41條第1項前段及刑法施行法第1條之1
    第1項、第2項前段等規定，量處有期徒刑3月，並諭知易科
    罰金之折算標準。經核原判決認事用法均無違誤，量刑亦稱
    妥適。被告上訴意旨以伊因求職而遭騙取上開帳戶之提款卡
    及密碼等物，否認有幫助詐欺之行為為由，提起上訴，指摘
    原判決不當，並無理由，應予駁回。
據上論斷，應依刑事訴訟法第455條之1第1項、第3項、第368條
，判決如主文。
本案經檢察官江金星到庭執行職務
中    華    民    國   100    年    12    月    20    日
                  刑事第一庭審判長  法  官    蘇清水
                                    法  官    李東益
                                    法  官    黃鏡芳
上列正本證明與原本無異。
本件不得上訴。
中    華    民    國   100    年    12    月    20    日
                                    書記官    黃怡惠
附表：
┌─┬───┬─────────────┬──────┬────┬───┬───┬────┐
│編│被害人│詐騙經過                  │匯款時間、地│匯入帳戶│是否已│有無提│證據    │
│號│      │                          │點、金額    │        │遭提領│出告訴│        │
├─┼───┼─────────────┼──────┼────┼───┼───┼────┤
│1 │孟敬倫│100年3月28日14時0分許，被 │100年3月28日│玉山銀行│ 是   │是    │台北富邦│
│  │      │害人在高雄市○○區○○街99│15時15分，至│東嘉義分│      │      │銀行自動│
│  │      │巷2號5樓之1住處上網購物， │台北富邦銀行│行帳號  │      │      │櫃員機匯│
│  │      │以帳戶kimilight號在露天拍 │鼓山分行，以│000-0000│      │      │款單1份 │
│  │      │賣網站上向賣方帳戶slg0106 │自動櫃員機匯│00000000│      │      │        │
│  │      │號，以新台幣（下同）2400元│款2400元    │6號     │      │      │        │
│  │      │，下標購買聖衣神話冥王黑帝│            │        │      │      │        │
│  │      │斯玩偶1具，賣方以電話85264│            │        │      │      │        │
│  │      │504508號傳簡訊要求以轉帳方│            │        │      │      │        │
│  │      │式付款後，會郵寄所購買的物│            │        │      │      │        │
│  │      │品。被害人於當日15時15分，│            │        │      │      │        │
│  │      │以台北富邦銀行的提款卡到鼓│            │        │      │      │        │
│  │      │山分行以ATM轉帳2400元到上 │            │        │      │      │        │
│  │      │開被告帳戶內，被害人至同年│            │        │      │      │        │
│  │      │4月4日未收到物品，遂撥打賣│            │        │      │      │        │
│  │      │方所留0000000000號電話不通│            │        │      │      │        │
│  │      │，始知被詐騙。            │            │        │      │      │        │
├─┼───┼─────────────┼──────┼────┼───┼───┼────┤
│2 │張秀梅│100年3月29日上午10時許被害│100年3月29日│玉山銀行│是    │無    │郵局自動│
│  │      │人在新北市○○區○○路99巷│中午12時46分│東嘉義分│      │      │櫃員機匯│
│  │      │15號1樓住處上網購物，以奇 │，至新北市自│行帳號  │      │      │款單1份 │
│  │      │摩帳戶showmmei號在奇摩拍賣│立郵局，以自│000-0000│      │      │        │
│  │      │網站上，向賣家帳戶friend79│動櫃員機轉帳│00000000│      │      │        │
│  │      │052號，以6600元下標購買綠 │6600元      │6號     │      │      │        │
│  │      │加利保健食品，當日賣方曾打│            │        │      │      │        │
│  │      │3次電話催促匯款，被害人於 │            │        │      │      │        │
│  │      │當日中午12時46分以郵局帳戶│            │        │      │      │        │
│  │      │，至自動櫃員機轉帳6600元至│            │        │      │      │        │
│  │      │上開被告帳戶內，被害人至同│            │        │      │      │        │
│  │      │年3月31日未收到物品，遂撥 │            │        │      │      │        │
│  │      │打賣方所留0000000000號電話│            │        │      │      │        │
│  │      │不通，始知被詐騙。        │            │        │      │      │        │
├─┼───┼─────────────┼──────┼────┼───┼───┼────┤
│3 │彭耀平│100年3月29日被害人在台中市│100年3月29日│玉山銀行│是    │無    │郵局存摺│
│  │      │霧峰區○○路155之17號上網 │13時許，在台│東嘉義分│      │      │影本1份 │
│  │      │購物，在奇摩拍賣網站上，以│中市霧峰區吉│行帳號  │      │      │        │
│  │      │1萬3200元下標購買保健食品 │峰路155-17號│000-0000│      │      │        │
│  │      │，賣方即用簡訊傳銀行帳戶與│，以網路銀行│00000000│      │      │        │
│  │      │聯絡電話，被害人於當日13時│轉帳1萬3200 │6號     │      │      │        │
│  │      │許，以網路ATM匯款1萬3200元│元          │        │      │      │        │
│  │      │至上開被告帳戶內，被害人於│            │        │      │      │        │
│  │      │同年3月31日電話聯絡不上賣 │            │        │      │      │        │
│  │      │方，再以網路詢問，賣方說同│            │        │      │      │        │
│  │      │年4月2日物品會送到，被害人│            │        │      │      │        │
│  │      │至同年4月2日未收到物品，遂│            │        │      │      │        │
│  │      │撥打賣方所留0000000000號電│            │        │      │      │        │
│  │      │話不通，始知被詐騙。      │            │        │      │      │        │
├─┼───┼─────────────┼──────┼────┼───┼───┼────┤
│4 │莊沛涵│100年3月28日中午12時許，被│100年3月29日│玉山銀行│是    │無    │郵局自動│
│  │      │害人在台南市○○○街26巷6 │13時52分許，│東嘉義分│      │      │櫃員機匯│
│  │      │號9樓住處上網購物，在露天 │至台南市大同│行帳號  │      │      │款單1份 │
│  │      │拍賣網站上，以2210元購買公│路郵局自動櫃│000-0000│      │      │        │
│  │      │仔玩具，被害人於同年3月29 │員機匯款2210│00000000│      │      │        │
│  │      │日13時52分，以郵局自動櫃員│元          │6號     │      │      │        │
│  │      │機，匯款2210元至上開被告帳│            │        │      │      │        │
│  │      │戶內，賣方有來電告知物品會│            │        │      │      │        │
│  │      │在同年3月31日16時寄到，被 │            │        │      │      │        │
│  │      │害人到期限未收到物品，遂撥│            │        │      │      │        │
│  │      │打賣方所留0000000000號電話│            │        │      │      │        │
│  │      │不通，始知被詐騙。        │            │        │      │      │        │
├─┼───┼─────────────┼──────┼────┼───┼───┼────┤
│5 │朱冠勳│100年3月29日中午12時55分許│100年3月29日│玉山銀行│是    │無    │台新銀行│
│  │      │，被害人在高雄市林園區中門│14時04分許，│東嘉義分│      │      │自動櫃員│
│  │      │裡中門路39號住處上網購物，│至高雄市小港│行帳號  │      │      │機匯款單│
│  │      │在pchome的露天拍賣網站上向│區○○路全家│000-0000│      │      │1份     │
│  │      │賣家帳戶lionfrank59號，以 │便利商店，  │00000000│      │      │        │
│  │      │2500元購買聖衣神話冥王日本│以自動櫃員機│6號     │      │      │        │
│  │      │玩具，賣方以skype電話     │匯款2500元  │        │      │      │        │
│  │      │0000000000號告知及傳簡訊，│            │        │      │      │        │
│  │      │要求先匯錢才能出貨。被害人│            │        │      │      │        │
│  │      │於當日14時04分，以郵局帳戶│            │        │      │      │        │
│  │      │至自動櫃員機匯款2500元至上│            │        │      │      │        │
│  │      │開被告帳戶內，於當日18時有│            │        │      │      │        │
│  │      │收到賣家被停權訊息通知，於│            │        │      │      │        │
│  │      │同年3月30日14時23分再電話 │            │        │      │      │        │
│  │      │連絡賣家已被限制通話，且未│            │        │      │      │        │
│  │      │收到物品，始知被詐騙。    │            │        │      │      │        │
├─┼───┼─────────────┼──────┼────┼───┼───┼────┤
│6 │青光濠│100年3月29日16時許，被害人│100年3月29日│玉山銀行│是    │無    │中國信託│
│  │      │在台北市○○區○○街284巷 │17時33分許，│東嘉義分│      │      │銀行自動│
│  │      │22弄32號3樓住處上網購物， │至台北市信義│行帳號  │      │      │櫃員機匯│
│  │      │在露天拍賣網站上向賣家帳戶│區○○路470 │000-0000│      │      │款單1份 │
│  │      │chios0521號，以2210元購買 │號統一便利商│00000000│      │      │        │
│  │      │模型，賣方以網路電話聯絡被│店，以自動  │6號     │      │      │        │
│  │      │害人以自動櫃員機匯款，被害│櫃員機匯款  │        │      │      │        │
│  │      │人以郵局提款卡，至自動櫃員│2210元      │        │      │      │        │
│  │      │機匯款2210元至上開被告帳戶│            │        │      │      │        │
│  │      │內，被害人再上網得知所購買│            │        │      │      │        │
│  │      │的商品係為詐騙手段，且未收│            │        │      │      │        │
│  │      │到物品，始知被詐騙。      │            │        │      │      │        │
├─┼───┼─────────────┼──────┼────┼───┼───┼────┤
│7 │蔡玗雅│100年3月29日21時許，被害人│100年3月29日│玉山銀行│是    │是    │郵局    │
│  │      │在嘉義縣民雄鄉三興村三興二│，在嘉義縣民│東嘉義分│      │      │WebATM轉│
│  │      │街2號A37之401室居處上網購 │雄鄉三興村三│行帳號  │      │      │帳明細表│
│  │      │物，以帳戶smilesnow530在露│興二街2號A37│000-0000│      │      │1份     │
│  │      │天拍賣網站上向賣家帳戶aftt│之401室，以 │00000000│      │      │        │
│  │      │ss5號，以2萬元購得王品牛排│網路ATM匯款 │6號     │      │      │        │
│  │      │餐卷，非下標交易，無結標信│4000元、4000│        │      │      │        │
│  │      │件，雙方是以MSN談妥交易。 │元及1萬2000 │        │      │      │        │
│  │      │被害人以郵局帳戶，以網路  │元          │        │      │      │        │
│  │      │ATM匯款3次共2萬元至上開被 │            │        │      │      │        │
│  │      │告帳戶內。被害人匯款後曾與│            │        │      │      │        │
│  │      │賣方用MSN連絡，被害人至同 │            │        │      │      │        │
│  │      │年3月31日未收到物品，遂撥 │            │        │      │      │        │
│  │      │打賣方所留0000000000號電話│            │        │      │      │        │
│  │      │不通，始知被詐騙。        │            │        │      │      │        │
├─┼───┼─────────────┼──────┼────┼───┼───┼────┤
│8 │鄭順仁│100年3月29日21時30分左右，│100年3月29日│玉山銀行│是    │無    │中國信託│
│  │      │被害人在台南市○○區○○路│22時2分許， │東嘉義分│      │      │銀行自動│
│  │      │4段184巷3號住處上網購物， │在台南市安南│行帳號  │      │      │櫃員機匯│
│  │      │在露天拍賣網站發現喜歡的手│區長和、北安│000-0000│      │      │款單1份 │
│  │      │機就網站留言，賣方回覆以  │路口的統一超│00000000│      │      │        │
│  │      │MSN討論，被害人以m651023@h│商，以自動櫃│6號     │      │      │        │
│  │      │otmail.com帳號與賣方kathg │員機匯款9000│        │      │      │        │
│  │      │cm20070帳號談妥交易金交易 │元          │        │      │      │        │
│  │      │額為9000元。被害人即到超商│            │        │      │      │        │
│  │      │以自動櫃員機匯款9000元至上│            │        │      │      │        │
│  │      │開被告帳戶內。被害人曾撥打│            │        │      │      │        │
│  │      │賣方電話000000000連絡，賣 │            │        │      │      │        │
│  │      │方一直拖延，至同年3月31 日│            │        │      │      │        │
│  │      │未收到物品，且賣方電話已遭│            │        │      │      │        │
│  │      │停話，始知被詐騙。        │            │        │      │      │        │
├─┼───┼─────────────┼──────┼────┼───┼───┼────┤
│9 │曾培源│100年3月29日22時30分許，被│100年3月29日│玉山銀行│是    │是    │台中銀行│
│  │      │害人在嘉義縣民雄鄉雙福村78│22時37分許，│東嘉義分│      │      │自動櫃員│
│  │      │之212號5樓之18住處上網購物│在台中銀行民│行帳號  │      │      │機匯款單│
│  │      │，在露天拍賣網站購買手機，│雄分行，以自│000-0000│      │      │1份     │
│  │      │與賣方電話0000000000號連絡│動櫃員機匯  │00000000│      │      │        │
│  │      │並談妥交易金額為5000元。被│款5000元    │6號     │      │      │        │
│  │      │害人即至台中銀行民雄分行用│            │        │      │      │        │
│  │      │，以自動櫃員機匯款5000元至│            │        │      │      │        │
│  │      │上開被告帳戶內，直到同年3 │            │        │      │      │        │
│  │      │月31日未收到物品，始知被詐│            │        │      │      │        │
│  │      │騙。                      │            │        │      │      │        │
├─┼───┼─────────────┼──────┼────┼───┼───┼────┤
│10│黃子城│100年3月29日21時許，被害人│100年3月29日│玉山銀行│是    │無    │無      │
│  │      │在桃園縣中壢市○○里○○路│22時59分許，│東嘉義分│      │      │        │
│  │      │88巷17號3樓334住處上網購物│在桃園縣中壢│行帳號  │      │      │        │
│  │      │，在露天拍賣網站上，以帳戶│市水尾里萬大│000-0000│      │      │        │
│  │      │htc592033向賣家自稱林賢之 │路88巷17號3 │00000000│      │      │        │
│  │      │帳戶neieoifhie號下標購買SO│樓334住處， │6號     │      │      │        │
│  │      │NY TX7型數位相機，以2000元│以網路銀行匯│        │      │      │        │
│  │      │得標，就以MSN與賣家互通訊 │款2000元    │        │      │      │        │
│  │      │息，於同日22時許下標結束後│            │        │      │      │        │
│  │      │，被害人即以中華郵政帳戶之│            │        │      │      │        │
│  │      │網路銀行匯款2000元至上開被│            │        │      │      │        │
│  │      │告帳戶內，賣家即下線，始知│            │        │      │      │        │
│  │      │被詐騙。                  │            │        │      │      │        │
├─┼───┼─────────────┼──────┼────┼───┼───┼────┤
│11│張永忠│100年3月30日上午1時7分許，│100年3月30日│玉山銀行│是    │是    │網路交易│
│  │      │被害人在台南市○○區○○街│上午1時7分許│東嘉義分│      │      │明細表1 │
│  │      │81號住處上網購物，在露天拍│，在台南市永│行帳號  │      │      │份      │
│  │      │賣網站購買筆記型電腦，以  │康區○○街81│000-0000│      │      │        │
│  │      │MSN帳號為juskey520@yahoo. │號，以網路匯│00000000│      │      │        │
│  │      │com.tw 與賣家帳號kathgcm  │款4300元    │6號     │      │      │        │
│  │      │200708號談妥交易金額為4300│            │        │      │      │        │
│  │      │元，被害人即以台新銀行帳  │            │        │      │      │        │
│  │      │戶之網路銀行匯款4300元至上│            │        │      │      │        │
│  │      │開被告帳戶內，到同年3月31 │            │        │      │      │        │
│  │      │日21時未收到物品，始知被詐│            │        │      │      │        │
│  │      │騙。                      │            │        │      │      │        │
├─┼───┼─────────────┼──────┼────┼───┼───┼────┤
│12│林芸汶│100年3月30日0時30分許，被 │100年3月30日│玉山銀行│是    │是    │台新銀行│
│  │      │害人在桃園縣中壢市○○街11│上午1時19分 │東嘉義分│      │      │自動櫃員│
│  │      │7號5樓住處上網購物，在露天│許，在桃園縣│行帳號  │      │      │機匯款單│
│  │      │拍賣網站上以帳戶linjay38號│中壢市○○街│000-0000│      │      │1份     │
│  │      │向賣方帳戶timg00000000號，│117號5樓附近│00000000│      │      │        │
│  │      │以7000元下標購買HTC手機1支│便利超商自動│6號     │      │      │        │
│  │      │，以MSN與賣方連絡，賣方告 │櫃員機匯款  │        │      │      │        │
│  │      │知匯款之銀行帳戶，被害人於│7000元      │        │      │      │        │
│  │      │當日上午1時19分許，以台新 │            │        │      │      │        │
│  │      │銀行的提款卡，至自動櫃員機│            │        │      │      │        │
│  │      │匯款7000元至上開被告帳戶內│            │        │      │      │        │
│  │      │，後再撥打賣方所留00000000│            │        │      │      │        │
│  │      │54號電話已不通，亦未收到物│            │        │      │      │        │
│  │      │品，始知被詐騙。          │            │        │      │      │        │
├─┼───┼─────────────┼──────┼────┼───┼───┼────┤
│13│劉佩怡│100年3月30日上午1時40分許 │100年3月30日│玉山銀行│是    │是    │無      │
│  │      │，被害人在基隆市七堵區百六│上午1時40分 │東嘉義分│      │      │        │
│  │      │街53之3號住處上網購物，在 │許，在基隆市│行帳號  │      │      │        │
│  │      │露天拍賣網站上向賣家自稱高│七堵區○○街│000-0000│      │      │        │
│  │      │佩琪，以7000元購買手機，以│53之3號，以 │00000000│      │      │        │
│  │      │MSN與賣方連絡，賣方告知匯 │網路銀行ATM │6號     │      │      │        │
│  │      │款之銀行帳戶及聯絡電話0987│匯款7000元  │        │      │      │        │
│  │      │954129，且1天內物品會送到 │            │        │      │      │        │
│  │      │，被害人即以網路銀行ATM匯 │            │        │      │      │        │
│  │      │款7000元到至上開被告帳戶內│            │        │      │      │        │
│  │      │，於同年3月31日未收到物品 │            │        │      │      │        │
│  │      │，始知被詐騙。            │            │        │      │      │        │
└─┴───┴─────────────┴──────┴────┴───┴───┴────┘